【裁判字號】    97,交聲,527
【裁判日期】    970221
【裁判案由】    聲明異議
【裁判全文】
臺灣臺中地方法院交通事件裁定         97年度交聲字第527號
原處分機關  交通部公路總局臺中區監理所臺中市監理站
異  議  人
即受處分人  甲○○
上列異議人即受處分人因違反道路交通管理處罰條例案件，對於
交通部公路總局臺中區監理所臺中市監理站民國96年12月19日所
為之處分（裁監稽違字第裁61-GD0000000號裁決書），聲明異議
，本院裁定如下：
    主    文
異議駁回。
    理    由
一、原處分機關即交通部公路總局臺中區監理所臺中市監理站（
    下稱原處分機關）係以：異議人即受處分人甲○○（下稱受
    處分人）於民國96年8月31日18時44分，騎乘車牌號碼XVJ-2
    66號重型機車，行經臺中市○○○路與工業24路口，因「駕
    車行經有燈光號誌管制之交岔路口闖紅燈（直行）違規」，
    經臺中市警察局第六分局工業區派出所員警依違反道路交通
    管理處罰條例第53條第1項規定當場舉發。受處分人未於應
    到案期限96年9月15日前辦理結案，本站遂於96年12月19日
    寄發裁監稽違字第裁61－GD0000000號裁決書，依違反道路
    交通管理處罰條例第53條第1項，處新臺幣（下同）4千5百
    元，並記違規點數3點。
二、受處分人聲明異議意旨略以：伊於路口闖紅燈，警察開單（
    即臺中市警察局舉發違反道路交通管理事件通知單）時，員
    警並無交待須帶此單去繳費，伊仍在等候監理所寄發紅單，
    伊以往開車經驗是被拍照，收到紅單去郵局繳費，伊忘記該
    次的違規是必須將這張單子自行至郵局繳費，故再次收到單
    子（即違反道路交通管理事件裁決書）時已被重罰到金額達
    4500元，爰請撤銷原處分，改以最低額罰鍰等語。
三、按車輛面對圓形紅燈表示禁止通行，不得超越停止線或進入
    路口，道路交通標誌標線號誌設置規則第206條第1項第5款
    定有明文；汽車駕駛人，行經有燈光號誌管制之交岔路口闖
    紅燈者，處新臺幣1千8百元以上5千4百元以下罰鍰，並記違
    規點數3點，道路交通管理處罰條例第53條第1項、第63條第
    1項第3款分別定有明文；次按違反道路交通管理處罰條例第
    53條第1項之事件，未於應到案日期前，繳納罰鍰或到案聽
    候裁決，逾越應到案期限60日以上者，違規車種類別為機器
    腳踏車者，處新臺幣4千5百元罰鍰，違反道路交通管理事件
    統一裁罰基準及處理細則第2條及違反道路交通管理事件統
    一裁罰基準表規定甚明。經查：
 (一)、受處分人係於96年8月31日18時44分，騎乘車牌號碼XVJ-26
     6號重型機車，行經臺中市○○○路與工業24路口，因「駕
     車行經有燈光號誌管制之交岔路口闖紅燈（直行）違規」
     ，經臺中市警察局第六分局工業區派出所員警依違反道路
     交通管理處罰條例第53條第1項規定當場舉發等情，為受處
     分人所不爭執，並有舉發違反道路交通管理事件通知單在
     卷可稽。而原處分機關依道路交通管理處罰條例第53條第1
     項、第63條第1項第3款規定，以受處分人未於應到案日期
     前，繳納罰鍰或到案聽候裁決，逾越應到案期限60日以上
     ，於96年12月19日，裁處受處分人罰鍰4千5百元，並記違
     規點數3點等情，亦有違反道路交通管理事件裁決書附卷可
     參，受處分人上開違規行為，堪以認定。
 (二)、受處分人係經交通員警當場攔停舉發，並收受舉發違反道
     路交通管理事件通知單，該通知單並已註明應到案時間「
     96年9月15日前」，應到案處所「臺中市監理站」，且該通
     知單左上方並勾記「得採網際網路、語音轉帳、郵繳或向
     委託代收之機構繳納罰鍰」，受處分人並於通知單上簽收
     ，有交通部公路總局臺中區監理所臺中市監理站中監中字
     第0972000046號函及臺中市警察局舉發違反道路交通管理
     事件通知單中市警交字第GD0000000號各1份在卷可稽。受
     處分人自當知悉其應於96年9月15日前向上開通知單所載之
     應到案處所聽候裁決或採網際網路、語音轉帳、郵繳或向
     委託代收之機構繳納罰鍰。受處分人上開辯稱不知應自行
     持單繳納罰款云云，顯不可採。從而，原處分機關依道路
     交通管理處罰條例第53條第1項及違反道路交通管理事件統
     一裁罰基準表之規定，裁處罰鍰4千5百元，並依同條例第
     63條第1項第3款規定，記違規點數3點，於法並無不合，
     本件異議為無理由，應予駁回。
四、據上論斷，應依道路交通管理處罰條例第87條第2項、道路
    交通案件處理辦法第19條，裁定如主文。
中    華    民    國    97    年    2     月    21    日
                        交通法庭  法  官  許月馨
上正本證明與原本無異。
如不服本裁定，應於送達後5日內，向本院提出抗告狀。
                                  書記官  黃美雲
中    華    民    國    97    年    2     月    21    日


司法院資訊處製作；財團法人民間司法改革基金會備份。
